臺灣高等法院臺南分院刑事裁定　　　　　　　　 九十三年度抗字第一七六號　 Ｃ
　　　抗　告　人
　　　即　被　告　甲　○　○
右列抗告人因竊佔案件，不服臺灣臺南地方法院中華民國九十三年六月二十八日裁定
（九十二年度易字第一０四０號），提起抗告，本院裁定如左：
      主      文
原裁定撤銷，發回臺灣臺南地方法院。
      理      由
一、原裁定意旨略以：原審九十二年度易字第一０四０號刑事判決於民國九十三年四
    月二十七日寄存於抗告人甲○○之住所，因不獲會晤抗告人亦無受領之同居人或
    受僱人，經寄存於臺南市警察局第一分局東門派出所，並作送達通知書二份，一
    份黏貼於應抗告人門首，另一份置於送達處所信箱或適當位置，以為送達，有原
    審送達證書可稽（見原審卷第二三一頁），則本件抗告人竟遲至同年六月十七日
    始提起上訴，顯已逾越上訴期間等語。
二、抗告意旨略以：第一審宣判後，抗告人無論在住居所門首或信箱均未看到黏貼之
    通知書，故一直無法按通知書前往東門派出所領取判決書。而領取第一審判決書
    及提起上訴，對抗告人而言事關重大，故第一審宣判後，抗告人就一直在注意有
    無黏貼通知書，且該期間抗告人並無外出遠行而未回家，故可以確定東門派出所
    並未在抗告人住居所門首或信箱黏貼通知書，以致抗告人因不知而未前往東門派
    出所領取判決書。按民事訴訟法第一百三十八條之寄存送達，警察機關必須作送
    達通知書兩份，一份黏貼於應受送達人住居所門首，另一份置於該送達處所信箱
    或其他適當位置，始生送達之效力，如未踐行上述手續，則不生送達之效力，原
    裁定認東門派出所已合法送達判決書，僅係以送達證書為憑，卻未調查係何位警
    員行送達？及該警員有無將通知書黏貼於抗告人門首或信箱之事實？實未盡周詳
    ，而難期真相得以查明。綜上，第一審判決書之送達是否符合民事訴訟法第一百
    三十八條之規定，尚屬不明，爰依法提起抗告，請求撤銷原裁定等語。
三、按文書之送達於應受送達人之住居所、事務所或營業所行之；送達於住居所、事
    務所或營業所不獲會晤應受送達人者，得將文書付與有辨別事理能力之同居人或
    受僱人；送達不能依前二條規定為之者，得將文書寄存送達地之自治或警察機關
    ，並作送達通知書兩份，一份黏貼於應受送達人住居所、事務所、營業所或其就
    業處所門首，另一份置於該送達處所信箱或其他適當位置，以為送達，為民事訴
    訟法第一百三十六條第一項、第一百三十七條、第一百三十八條第一項，分別定
    有明文。又上開民事訴訟法送達文書規定，於刑事訴訟準用之，刑事訴訟法第六
    十二條亦定有明文。經查：本件原判決正本係採寄存送達，由郵局稽查因不獲會
    晤應受送達人而將判決寄存於臺南市警察局第一分局東門派出所，並在送達證書
    上蓋「並作送達通知書兩份，一份黏貼於應受送達人門首，另一份交由鄰居轉交
    或置於該送達處所信箱或其他適當位置，以為送達。」戳記，惟該次送達是否依
    規定辦理經當事人質疑，仍應予調查，原裁定未調查郵局該次送達係由何位郵務
    士送達，有無黏貼通知？是否符合寄存送達之要件，而發生送達效力？即予駁回
    ，尚有未洽，應由本院將裁定撤銷發回原法院，另行調查後更為適法之裁定。
五、據上論結，應依刑事訴訟法第四百十三條前段，裁定如主文。
中    華    民    國      九十三      年      九      月    三十        日
                                  臺灣高等法院臺南分院刑事第三庭
                                      審判長法官  陳    義    仲
                                            法官  宋    明    蒼
                                            法官  楊    子    莊
右正本證明與原本無異。
不得再抗告。
                                      法院書記官  王    全    龍
中    華    民    國      九十三      年      十      月      七        日
